臺灣臺北地方法院民事判決　　　　　　　96年度訴字第2958號
原　　　告　　台灣中小企業銀行股份有限公司
法定代理人　　戊○○
訴訟代理人　　甲○○
被　　　告　　伊斯國際貿易有限公司
兼法定代理人　乙○
被　　　告　　丙○○
　　　　　　　丁○○
上列當事人間請求清償借款事件，本院於民國96年5 月30日言詞
辯論終結，判決如下：
    主  文
被告伊斯國際貿易有限公司、乙○、丙○○、丁○○應連帶給付
原告新台幣壹佰玖拾柒萬仟伍佰拾元，及自民國九十五年十
一月十六日起至清償日止，按年息百分之六點八九計算之利息，
並自民國九十五年十二月十六日起至清償日止，在六個月以內部
分，按上開利率百分之十，逾期超過六個月部分，按上開利率百
分之二十加計違約金。
被告乙○應給付原告新台幣拾玖萬陸仟伍佰陸拾柒元，及其中新
台幣捌萬伍仟陸佰拾陸元部分，自民國九十六年二月二十一日起
至清償日止，按年息百分之十三點六二五計算之利息，並自民國
九十六年三月二十一日起至清償日止，在六個月以內部分，按上
開利率百分之十，逾期超過六個月部分，按上開利率百分之二十
加計違約金，另新台幣拾萬柒仟伍佰貳拾陸元部分，自民國九十
六年四月二日起至清償日止，按年息百分之十七計算之利息。
訴訟費用由被告連帶負擔百分之九十，餘由被告乙○負擔。
    事實及理由
壹、程序方面：
一、被告丙○○、丁○○經合法通知，均未於言詞辯論期日到場
    ，核無民事訴訟法第386 條所列各款情形，應依原告之聲請
    ，由其一造辯論而為判決。
二、按當事人得以合意定第一審管轄法院。但以關於由一定法律
    關係而生之訴訟為限。民事訴訟法第24條第1項定有明文。
    查，兩造約定以本院為第一審管轄法院，有借據第6 條、受
    新約定書第13條、信用卡約定條款第24條約定可憑，故本院
    自有管轄權。
三、次按訴狀送達後，原告不得將原訴變更或追加他訴。但擴張
    或減縮應受判決事項之聲明者，不在此限。民事訴訟法第25
    5 條第1 項第3 款定有明文。本件原告起訴就被告乙○個人
    債務部分，原請求被告乙○給付新台幣（下同）196,567 元
    ，及其中85,616元部分，自96年2 月21日起至清償日止，按
    年息13.625％計算之利息，並自96年3 月21日起至清償日止
    ，在6 個月以內部分，按上開利率10％，逾期超過6 個月部
    分，按上開利率20％加計違約金，另新台幣107,526 元部分
    ，自96年4 月2 日起至清償日止，按年息17％計算之利息，
    並自96年4 月2 日起至96年5 月1 日止，計付300 元之違約
    金，自96年5 月2 日起至清償日止，按月計付600 元之違約
    金，嗣於本院審理中變更訴之聲明如主文所示，乃單純減縮
    應受判決事項之聲明，其訴之變更即屬合法，應予准許，合
    先敘明。
貳、實體方面：
一、原告主張：
  (一)被告伊斯國際貿易有限公司（下稱伊斯公司）於民國94年9
    月14日邀同被告乙○、丙○○、丁○○為連帶保證人，向原
    告借款3,000,000 元，約定按月平均攤還本息，利率按基準
    利率浮動計息，期間若有逾期償還本息情形，需按借款總餘
    額自應償還之日起，其逾期在6 個月以內者，照約定利率1
    成加付違約金，逾期超過6 個月者，照約定利率2 成加付違
    約金。被告伊斯公司自95年12月15日起即未依約履行，本息
    僅繳交至95年11月15日止，依約被告債務如有一期未給付者
    ，視為全部到期，尚欠本金1,973,530 元及依約應計之利息
    、違約金未為清償。
  (二)被告乙○則於94年12月20日向原告借款130,000 元，約定按
    月平均攤還本息，利率按年息13.625％固定計付，期間若有
    逾期償還本息情形，需按借款總餘額自應償還之日起，其逾
    期在6 個月以內者，照約定利率1 成加付違約金，逾期超過
    6 個月者，照約定利率2 成加付違約金。惟被告乙○自95年
    12月15日起即未依約繳交本息，本息僅攤還至95年11月15日
    ，依約被告債務如有一期未給付者，視為全部到期，尚欠本
    金85,616元及依約應計之利息、違約金未為清償。
  (三)被告乙○另於94年6 月6 日與原告成立信用卡使用契約，領
    用卡號0000000000000000之國際信用卡。依約被告得於所核
    准150,000 元額度內循環動用消費，惟應於當期繳款截止日
    前向原告全部清償，或以循環信用方式繳付最低應繳金額，
    逾期清償者，除喪失期限利益外，應計付循環信用利息。而
    惟被告乙○迄尚欠原告消費帳款110,951 元（本金107,526
    元）迄未清償，爰依消費借貸契約、連帶保證及信用卡契約
    之法律關係請求被告清償，並聲明：如主文所示。
二、被告伊斯公司、乙○對於渠等確實積欠原告如主文所示之本
    金、利息、違約金乙節不爭執，惟以：伊現在沒有辦法一次
    清償，希望能分期清償等語置辯，並聲明：駁回原告之訴。
三、被告丙○○、丁○○未於言詞辯論期日到場，亦未提出書狀
    作何聲明或陳述。
四、得心證之理由：
  (一)按持卡人依其與發卡機構所訂立之信用卡使用契約，取得使
    用信用卡向特約商店簽帳消費之資格，並對發卡機構承諾償
    付帳款，而發卡機構則負有代持卡人結帳，清償簽帳款項之
    義務。此種持卡人委託發卡機構付款之約定，具有委任契約
    之性質，倘持卡人選擇以循環信用方式繳款，就當期應償付
    之帳款僅繳付最低應繳金額，其餘應付款項由發卡機構先行
    墊付，持卡人則依約定給付循環利息者，又具有消費借貸契
    約之性質。而稱消費借貸者，謂當事人一方移轉金錢或其他
    代替物之所有權於他方，而約定他方以種類、品質、數量相
    同之物返還之契約，當事人之一方對他方負金錢或其他代替
    物之給付義務而約定以之作為消費借貸之標的者，亦成立消
    費借貸；借用人應於約定期限內，返還與借用物種類、品質
    、數量相同之物，民法第474 條、第478 條前段分別定有明
    文。又稱保證者，謂當事人約定一方於他方之債務人不履行
    債務時，由其代負履行責任之契約。民法第739 條亦有明文
    。至保證債務之所謂連帶，係指保證人與主債務人負同一債
    務，對於債權人各負全部給付之責任者而言，此就民法第
    272 條第1 項規定連帶債務之文義參照觀之甚明。再按遲延
    之債務，以支付金錢為標的者，債權人得請求依法定利率計
    算之遲延利息。但約定利率較高者，仍從其約定利率；當事
    人得約定債務人於債務不履行時，應支付違約金。民法第23
    3 條第1 項、第250 條第1 項亦分別定有明文。
  (二)經查，原告主張上列之事實，業據提出借據、授信約定書、
    信用卡申請書、約定條款、沖帳明細表、信用卡消費交易明
    細表等件為證，且為被告伊斯公司、乙○所不爭執，而被告
    丙○○、丁○○經合法通知，未於言詞辯論到場陳述意見或
    提出書狀爭執，堪信原告主張為真實。雖被告伊斯公司、乙
    ○抗辯希望能分期清償云云，但此係由被告片面提出之聲請
    ，原告並無非必應允之義務；況此仍無解於被告應依與原告
    間消費借貸契約負清償之責甚明。
  (三)綜上，原告依消費借貸、連帶保證及信用卡契約之法律關係
    ，請求被告給付如主文第1 、2 、3 項所示，為有理由，應
    予准許。
參、結論：
    本件原告之訴為有理由，依民事訴訟法第385條第1項前段、
    第85條第1 項但書、第85條第2 項，判決如主文。
中　　華　　民　　國　　96　　年　　6 　　月　　13　　日
                        臺灣臺北地方法院民事第三庭
                                法　官　管靜怡
以上正本係照原本作成。
如對本判決上訴，須於判決送達後20日內向本院提出上訴狀。
中　　華　　民　　國　　96　　年　　6 　　月　　13　　日
                       　　　　 書記官　趙郁涵
